臺灣桃園地方法院民事裁定
111年度聲字第157號
聲  請  人  財團法人法律扶助基金會

法定代理人  陳碧玉  
代  理  人  曾淑惠  
相  對  人  楊迪翔  
上列當事人間聲請回饋金准予強制執行事件，本院裁定如下：
    主  文
聲請駁回。
    理  由
一、本件聲請意旨略以：相對人依法律扶助法規定向聲請人之澎
    湖分會申請扶助，經澎湖分會審查決定准予刑事業務過失傷
    害案件偵查中告訴代理之法律扶助，相對人於上開刑事案件
    中在聲請人所指派之扶助律師協助下，取得臺灣澎湖地方檢
    察署（下稱澎湖地檢署）100年度調偵字第38號檢察官緩起
    訴處分書，相對人因而取得新臺幣（下同）650,000元之賠
    償金，嗣經聲請人澎湖分會審查委員會審查決定相對人應繳
    納回饋金為10,000元，並於民國110年11月22日將上開審查
    決定通知書郵寄至相對人戶籍地，因查無此人遭退回，聲請
    人復於110年12月18日向臺灣澎湖地方法院（下稱澎湖地院
    ）聲請公示送達，經澎湖地院查得相對人最新戶籍地設籍於
    桃園市，而駁回聲請。聲請人分別於110年12月30日、111年
    1月14日將上開審查決定通知書郵寄至相對人戶籍地，因查
    無此人遭退回，聲請人復向本院聲請公示送達，本院以111
    年度桃司簡聲字第59號裁定准予公示送達，惟迄今相對人仍
    未於期限內繳納回饋金，另聲請人為本件強制執行程序已支
    付程序費用計4,180元，爰依法律扶助法第35條第1項規定，
    聲請鈞院裁定准予強制執行等語。
二、按因法律扶助所取得之標的具財產價值，且其財產價值達一
    定標準者，分會經審查得請求受扶助人負擔酬金及必要費用
    之全部或一部為回饋金；受扶助人應依分會書面通知之期限
    及額度，給付應分擔之酬金及必要費用或回饋金；受扶助人
    不依第20條第4項、第21條第3項或第33條第1項返還酬金及
    必要費用，未提出覆議或提出覆議經駁回者，基金會或分會
    除認強制執行無實益外，得提出相關證明文件，聲請法院裁
    定強制執行；於聲請法院強制執行時，免徵執行費，法律扶
    助法第32條第1項、第33條第1項、第35條第1項分別定有明
    文。次按受扶助人未申請覆議或覆議遭駁回而未於期限內繳
    納回饋金者，分會應以書面催告受扶助人於14日內繳納之，
    並告知逾期逕送法院強制執行；受扶助人逾前項期間者，分
    會至遲應於2個月內移送法院強制執行，財團法人法律扶助
    基金會辦理回饋金應行注意要點第13條定有明文。
三、經查，聲請人主張之前開事實，雖據提出聲請人澎湖分會法
    律扶助申請書、審查表、扶助律師接案通知書、預付酬金領
    款單、結案酬金領款單、澎湖地檢署100年度調偵字第38號
    檢察官緩起訴處分書、結算之審查表、回饋金審查決定通知
    書（下稱系爭決定通知書）、聲請人寄送系爭決定通知書予
    相對人之掛號郵件收件回執、澎湖地院110年度馬司聲字第1
    8號裁定、公告、澎湖地院自行收納款項收據、廣告費收據
    等件為證，並有本院111年度桃司簡聲字第59號裁定在卷可
    考。惟查，聲請人以相對人所在不明為由，依民法第97條規
    定向本院聲請將系爭決定通知書公示送達予相對人，經本院
    以111年度桃司簡聲字第59號裁定准予公示送達，並已於111
    年5月6日完成公示送達公告等情，經本院調閱該案卷宗檢核
    無訛，則依據民事訴訟法第152條規定，系爭決定通知書於
    公告滿20日後即111年5月26日生送達之效力。又，依系爭決
    定通知書備註所載：「1.若您對於回饋金之審查決定不服，
    可在收到本通知書後30日內，填寫覆議申請書並檢附相關證
    明文件，向本分會提出覆議之申請，本會將您之覆議文件，
    轉交由本會覆議委員會審議。…」，是相對人於系爭決定通
    知書公示送達生效後尚有30日之覆議期。茲覆議期雖已期滿
    ，相對人亦未提出覆議申請，聲請人應依財團法人法律扶助
    基金會辦理回饋金應行注意要點第13條規定，以書面催告受
    扶助人於14日內繳納之，並告知逾期逕送法院強制執行之旨
    後，始得向本院聲請強制執行。然聲請人並未於系爭決定通
    知書覆議期滿後，催告相對人於14日內給付，並告知逾期逕
    送法院強制執行之旨，難認相對人有屢經通知後仍不履行義
    務之情形。從而，本件聲請人就相對人應給付14,180元及自
    111年5月21日起至清償日止，按週年利率百分之5計算之利
    息，聲請本院裁定准予強制執行，即屬於法未合，不應准許
    ，應予駁回。
四、爰裁定如主文。
中    華    民    國   111    年    7     月    12    日
                  民事第一庭  法  官  紀榮泰
正本係照原本作成。
如對本裁定抗告須於裁定送達後10日內向本院提出抗告狀，並繳
納抗告費新臺幣1,000元。
中　　華　　民　　國　　111 　年　　7 　　月　　12　　日
                              書記官  郭力瑜